Inventaris van het archief van het Nederlandse Gezantschap in Italie, 1911-1940
Nationaal Archief, Den Haag
- Eerste deel, a.
  - Stukken van bijzondere aard, II.
    - IIB. Taak
      - Juridische aangelegenheden, 3.
        - Volkenrechtelijke en internationaalrechtelijke aangelegenheden waaronder consulaire bevoegdheden, 3.1
          - Overige volkenrechtelijke aangelegenheden, 3.1.3
            - Stukken inzake de afgifte van Ariër-verklaringen, door Nederlanders bij het gezantschap aangevraagd, 1938-1940.; 404; 3 stukken
        - Publiekrechtelijke aangelegenheden, 3.2
          - Nationaliteitsaangelegenheden, 3.2.1
            - Afschriften van staten van in Italië gedane kennisgevingen volgens de wet van 12 december 1892 op het Nederlanderschap en het ingezetenschap; met verklaringen tot behoud van het Nederlanderschap, 1912-1939.; 405; 1 pak
            - Correspondentie betreffende onderzoeken naar de nationaliteit, 1911-1938.; 406; 1 pak
              Het betreft de volgende personen: Th.G. Anselmi, I.H. Bendelac, M. Brandel, graaf E.H.F.L.B. van Bylandt, A.M.J. Evers, G. Faay, H.J. Fremouw, A. Heukensfeldt Slaghek, G. Heyden, M.G. Kollmann-Janssen, A. baron van Lamsweerde, L. van Lennep, P.M.J. Meyer, O. van Praag, C. Schijns, C. Thäler, A. Vaessens, H.J.M. Wilde, O. Wilde-Hueffs en kinderen.
            - Stukken betreffende het verstrekken van inlichtingen over de wet op het Nederlanderschap, 1917, 1939, 1940.; 407; 4 stukken en 1 omslag
            - Stukken betreffende de wetten op het staatsburgerschap van Italië en Albanië, 1938.; 408; 1 omslag
            - Afschriften van verklaringen inzake nationaliteit en van bekendheid van resp. A.M. van Zwan en B.M. Henning Richards, 1939.; 409; 2 stukken
          - Naturalisatieaangelegenheden, 3.2.2
            - Stukken betreffende de naturalisatie van P. Haardt, R. Goudstikker, L.G. Aman en G.E. Aman tot Italiaan, 1913, 1915, 1918, 1921.; 410; 1 omslag
            - Stukken betreffende de naturalisatie-aanvragen van Nederlanders die krachtens artikel 7, 5° van de wet van 12 december 1892 of door huwelijk, hun Nederlanderschap hebben verloren, 1916-1938.; 411; 1 omslag
              Het betreft de volgende personen: I.J. van Beek, H.W.F. van Laak, M.W. Saly, E.E. van der schalk, A. van der Schalk, E.M.C.M. Tessaro-Heyman.
            - Stukken betreffende het verstrekken van inlichtingen aan de Nederlandse regering over Italianen die een naturalisatie-aanvrage tot Nederlander hadden ingedien, in verband met de omstandigheid, dat de Italiaanse regering eist, dat een genaturaliseerde Italiaan tot zijn Italiaanse dienstplicht blijft vervullen, 1919-1938.; 412; 1 omslag
            - Stukken betreffende verzoeken tot naturalisatie als Nederlander, 1921-1933.; 413; 1 omslag
              Het betreft de volgende personen: G.E.L.P.M. Heukensfeldt Slaghek, M.F. Goldberg, A.B.E. van Soomeren, J. Strotmann, W. Welters.
            - Stukken betreffende de beantwoording van verzoeken van het ministerie om inlichtingen inzake de Italiaanse naturalisatiewetgeving in verband met de toestroming van Oosteuropese vreemdelingen en naar aanleiding van een kamervraag aan de minister van Justitie, 1922-1935.; 414; 1 omslag
          - Strafzaken, 3.2.3
            Zie voor uitzettingen in verband met de politieke situatie
            1.1.0 3) Overige binnenlandse politieke aangelegenheden
            - Stukken betreffende arrestaties van Nederlanders in Italië wegens vermogensdelicten en andere strafbare feiten, 1919-1939.; 415; 1 omslag
            - Stukken betreffende de behartiging van de belangen van W.R. Rowland, genaturaliseerd Nederlander, en woonachtig in de provincie Bolzano, bij zijn conflichten met de Italiaanse overheid, resulterend in diens uitwijzing uit Italë, 1929, 1935-1941.; 416; 1 omslag
            - Stukken betreffende een klacht van O.A. Stechner, Nederlands-Indisch verlofganger, over molestatie in Venetië door jeugdige fascisten, 1940.; 417; 4 stukken
          - Censuuraangelegenheden, 3.2.4
            Zie ook inv. nrs 41 en 606.
            - Ingekomen circulaires van het Italiaanse ministerie van Buitenlandse Zaken betreffende voorschriften ten aanzien van de vorm van telegrammen, gewisseld tussen diplomatieke missies, 1915.; 418; 2 stukken
            - Stukken betreffende Franse en Britse censuur, 1916, 1939.; 419; 1 omslag
            - Ingekomen brief van het Italiaanse ministerie van Buitenlandse Zaken, waarin mededeling wordt gedaan van de instructie van de censuurbureaux om alleen feitelijke berichtgeving over Nederland door te laten, 1918.; 420; 1 stuk
            - Briefwisseling met het ministerie naar aanleiding van het verzoek van een postzegelhandelaar, betreffende de toezending van een Italiaans K.B. inzake het verbod door de censuur om postzegels te verzenden; met bijlage, 1918.; 421; 3 stukken
        - Privaatrechtelijke aangelegenheden, 3.3
          Hieronder vallen ook werkzaamheden krachtens het consulaire recht.
          - Materieel privaatrecht, 3.3.1
            - Internationaal privaatrecht, 3.3.1.0
              Zie voor de bescherming van rechtspersonen inv. nr 442.
              - Stukken betreffende een klacht over de legalisering van een dokument door de consul te Ancona, 1911.; 422; 5 stukken
              - Stukken betreffende de neerlegging van de ratificaties van de Haagse Privaatrechtverdragen van l902 en l905 door verschillende landen bij de daar-toe aangewezen Nederlandse regering, die de Italiaanse regering hiervan in kennis stelt, 1911-1934.; 423-424; 3 omslagen
                - Stukken betreffende het Haagse Privaatrechtverdrag van 1902 inzake huwelijk en voogdij, 1911-1934., 423; 2 omslagen
                - Stukken inzake de Haagse Privaatrechtverdragen van 1905 inzake burgerlijke rechtsvordering, huwelijk en curatele, 1912-1930., 424; 1 omslag
              - Stukken betreffende het voornemen van de Nederlandse regering de conferenties over internationaal privaatrecht te hervatten, waarover zij de Italiaanse regering post, 1921.; 425; 1 omslag
              - Stukken betreffende de door de Nederlandse regering bijeengeroepen 5e en 6e conferentie voor Internationaal Privaatrecht te Den Haag, waarvoor Italië wordt uitgenodigd, 1923-1928.; 426-427; 2 omslagen
                - De vijfde Internationale Privaatrechtconferentie, 1923-1926., 426; 1 omslag
                - De zesde Internationale Privaatrechtconferentie, 1926-1928., 427; 1 omslag
              - Stukken betreffende de door Griekenland en Estland aan de ledenstaten van de Haagse Privaatrechtconferenties, i.e. Italië, gedane verzoeken om toelating tot die conferenties, welke verzoeken tot de Italiaanse regering gericht werden via de Nederlandse regering, belast met het secretariaat en het bewaren van het archief van de conferentie, 1929-1930.; 428; 1 omslag
              - Stukken betreffende de verzoeken van de Nederlandse regering (bij welke regering als état dépositaire de ratificaties van de Haagse Privaatrechtconventies worden neergelegd), aan de mogendheden welke bij deze conventies partij zijn, i.c. Italië, om de voorstellen van de Nederlandse regering, welke moeten leiden tot ondertekening van nieuwe verdragen, te aanvaarden, 1929-1933.; 429-431; 3 omslagen
                - Verzoeken op het gebied van de wijziging van de bestaande Haagse Verdragen van 1902 en 1905 en drie ontwerp-conventies, 1929-1933., 429; 1 omslag
                - Verzoeken op het gebied van een internationale conventie tot regeling vàn het vraagstuk van de koop, 1929-1931., 430; 1 omslag
                - Verzoeken op het gebied van het Haagse Protocol van 27 maart 1931 tot erkenning van de competentie van het Permanente Hof van Internationale Justitie in geschillen over de interpretatie van de Haagse Privaatrechtverdragen, 1929-1933., 431; 1 omslag
              - Stukken betreffende de Nederlandse kandidatuur voor het lidmaatschap van de Raad van Beheer van het Internationaal Instituut voor de Unificatie van het Privaatrecht te Rome, in verband met het ontslag van de Nederlander mr. B.C.J. Loder, 1935.; 432; 1 omslag
                Zie voor het I.I.U.P. ook inv. nr 166.
              - Stukken betreffende de toezending aan de Italiaanse regering van de gewaarmerkte afdrukken van de akten van bekrachtiging, door verschillende landen bij de Nederlandse regering neergelegd, van het Haags Protocol van 27 maart 1931 tot erkenning van de competentie van het Permanente Hof van Internationale Justitie in geschillen over de interpretatie van de Haagse privaatrechtverdragen, 1936-1938.; 433; 1 omslag
              - Stukken betreffende de plannen van het ministerie Nederlanders te verplichten tot inschrijving in de consulaatsregisters, 1939.; 434; 3 stukken
            - Personen- en familierechtelijke zaken, 3.3.1.1
              - Stukken betreffende overlijden, 1912-1928.; 435; 1 omslag
              - Stukken betreffende geboorte, 1913-1940.; 436; 3 stukken en 1 omslag
              - Stukken betreffende het opvragen van een copie van een Italiaans echtscheidingsvonnis door de advocaat van Tiedeman, geboren Marchésa (Markiezin) Dusmet de Smours, 1919-1920.; 437; 1 omslag
              - Stukken betreffende de pogingen van de kinderen om tot onder curatelestelling van baron Berch van Heemstede te geraken naar aanleiding van diens huwelijksplannen, 1920.; 438; 1 omslag
              - Stukken met betrekking tot huwelijken, echtscheidingen en alimentaties, 1922, 1939.; 439; 1 omslag
              - Stukken betreffende vaderschapszaken, 1936-1938.; 440; 1 omslag
              - Stukken betreffende adoptie, 1938-1939.; 441; 1 omslag
              - Stukken betreffende de mededeling aan de Italiaanse regering en de consulaire posten van de tekst van het K.B. van 24 mei 1940 inzake de bescherming van Nederlandse personen en maatschappijen in het buitenland, 442; 1 omslag
            - Zaken van erfrecht, 3.3.1.2
              - Stukken betreffende nalatenschappen, 1911-1940.; 443-444; 2 omslagen
                - Dossiers inzake: J.L. Aelmans, A.M. gravin Aganoor, Engels onderdane, H. Basse, J. de Bergh en echtgenote, R.C.J. Marggraf, R.J. Boers, J. Hofman, M.J. baronesse Huyssen van Kattendijke, I.L.J. van Klitzing geb. Baud, C. Lans, van Meeteren Brouwer Quartero, L.H. Meijer, A. van Molho-van den Bogert, Spaans onderdane, A. Peters, E. Schlegel, jhr. I. Testa, jhr. E. Testa, Th. baron van Wassenaar, 1911, 1914, 1915, 1918, 1919, 1923, 1926-1935, 1937, 1939, 1940., 443; 1 omslag
                - Stukken waarin inlichtingen worden verstrekt aan consulaire ambtenaren betreffende wettelijke bepalingen die de successie regelen, 1919-1928., 444; 1 omslag
              - Stukken betreffende de nalatenschap Thiéry, rechthebbende van gelden, die bij de Venetiaanse bank "La Zecca" zouden moeten berusten, 1912.; 445; 1 omslag
              - Briefwisseling met de consul te Napels betreffende de hem gevraagde inlichtingen over de internationale privaatrechtelijke complicaties van een erfeniskwestie, 1917.; 446; 2 stukken
            - Rechten op immateriële goederen, 3.3.1.3
              - Stukken betreffende de bemiddeling van het gezantschap ten behoeve van de Nederlandse regeringsvertegenwoordigers bij de Conferentie tot herziening van de Berner Conventie inzake de auteursrechten, waarbij op 2 juni 1928 een conventie gesloten werd, waarvan de ondertekening en neerlegging van de akte van bekrachtiging werd uitgevoerd door de daartoe gevolmachtigde Nederlandse gezant, 1928-1931.; 447; 1 omslag
          - Formeel privaatrecht (burgerlijke rechtsvordering), 3.3.2
            - Stukken betreffende een instructie van het ministerie inzake de uitreiking van gerechtelijke stukken, 1916-1917.; 448; 1 omslag
            - Stukken betreffende de mededeling aan de Italiaanse regering inzake de wijze van overmaking van rogatoire commissies, die vallen onder het verdrag tot bestrijding van de valsemunterij, gesloten te Genève op 20 april 1929, 1936.; 449; 3 stukken
            - Stukken betreffende de totstandkoming van een verdrag tussen Nederland en Italië inzake de erkenning en tenuitvoerlegging van rechterlijke beslissingen in burgerlijke en handelszaken, 1934-1935.; 450; 1 omslag
            - Stukken betreffende de bemiddeling bij een verzoek van het Nederlandse ministerie van Justitie om ten gusnte van dr. F.M. Cohen, woonachtig in Nederland, van het gerechtshof in Turijn een kosteloze uitvoerbaarverklaring als bedoeld in het Haagse rechtsvorderingsverdrag, te verkrijgen, van de veroordeling tot de kosten van S.A. Borsalino Giuseppe e Fratello te Alessandria door een Nederlandse rechtbank, 1935-1936.; 451; 5 stukken
            - Stukken betreffende rogatoire commissies van Nederlandse rechtbanken, 1936-1937.; 452; 1 omslag
            - Stukken betreffende inlichtingen, gevraagd door het consulaat-generaal te Genua, over kosteloze rechtsbijstand in Italië, 1937.; 453; 4 stukken
      - Openbare orde, openbare zedelijkheid, openbare gezondheid, 4.
        - Openbare orde, 4.1
          - Algemeen, 4.1.0
            - Minuut van een circulaire, bestemd om Nederlandse reizigers, met name in de havensteden Genua en Napels, te waarschuwen tegen de strenge en voor Nederlanders moeilijk te begrijpen Italiaanse politievoorschriften, 1915.; 454; 2 stukken
            - Stukken betreffende Italiaanse wettelijke voorschriften inzake het bedrijf van privé-detective, 1917-1918.; 455; 1 omslag
            - Stukken betreffende het te Rome geldende verbod op het hebben van opschriften in een vreemde taal, 1919-1920.; 456; 3 stukken
            - Stukken betreffende de opsporing van de drenkelingen van het Nederlandse jacht "Coqueliquot", 1938.; 457; 3 stukken
            - Correspondentie met het Italiaanse ministerie van Buitenlandse Zaken over het aanwijzen van instanties, die bevoegd zijn inlichtingen te geven op politiegebied, 1939.; 458; 1 omslag
          - Toelating van vreemdelingen, 4.1.1
            - Algemeen, 4.1.1.0
              - Stukken betreffende het Italiaanse Koninklijk decreet van 2 mei 1915 inzake het verblijf van vreemdelingen in Italië, 1915-1916.; 459; 1 omslag
              - Tekst van een Italiaanse wet, houdende bepalingen op toelating in en vertrek uit Italië, 1916.; 460; 1 stuk
                gedrukt
              - Stukken betreffende een verzoek om inlichtingen over de oorzaak van de moeilijkheden welke uit Italië terugkerende reizigers ondervinden van de kant van de Zwitserse autoriteiten, 1916. 1919; 461; 1 omslag
              - Ingekomen brief van het ministerie houdende voorlichting over buiten Rusland verblijvende Russen, 1921.; 462; 2 stukken
            - Bijzonder: Paspoorten en visa, 4.1.1.1
              - Nederlandse paspoort- en visa-instructies, 4.1.1.1.1
                - Stukken betreffende instructies en voorschriften van het ministerie van Buitenlandse Zaken in Den Haag ten aanzien van paspoorten en visa, 1915-1940.; 463-471; 11 omslagen
                - Correspondentie met het ministerie betreffende door Nederland uitgevaardigde algemene instructies en reglementen met betrekking tot het reizen naar Nederland en koloniën, 1918-1939., 463-465; 3 omslagen
                - Met betrekking tot het reizen naar Nederland (en koloniën), 1918-1939., 463; 1 omslag
                - Met betrekking tot het reizen naar de Nederlandse koloniën, 1920-1939., 464; 1 omslag
                - Correspondentie met het ministerie over de mogelijkheid van een ruimer Nederlands vreemdelingenbeleid naar het voorbeeld van de op bezoekers van de Italiaanse jaarbeurzen toegepaste toelatingsregelingen, 1919-1921., 465; 1 omslag
                - Stukken betreffende bijzondere instructies en regelingen van het ministerie van Buitenlandse Zaken in Den Haag ten aanzien van paspoorten en visa, 1915-1940., 466-471; 8 omslagen
                - Stukken betreffende afschaffing en invoering van visumplicht tussen Nederland en verschillende landen, waaronder Italië, 1921-1937, 1940, 466; 2 omslagen
                - Stukken betreffende de instructies ten aanzien van legitimatiepapieren en visaverlening aan Russische en andere vluchtelingen c.q. emigranten, 1923-1940., 467; 2 omslagen
                - Stukken betreffende de ondersteuning bij de Italiaanse regering door de gezant van een verzoek van M. Smolianoff, Russische vluchteling en voormalig Nederlands beschermeling te Constantinopel, ter verkrijging van een Nansen-paspoort, 1925-1928., 468; 1 omslag
                - Stukken betreffende instructies van het ministerie van Buitenlandse Zaken te Den Haag voor het verlenen van visa aan buitenlandse zeelieden en kleine kooplieden, 1926-1936., 469; 1 omslag
                - Stukken betreffende instructies van het ministerie van Buitenlandse Zaken te Den Haag voor het verlenen van paspoorten en pasvisa aan Spanjaarden en Nederlanders voor reizen tussen Spanje en Nederland, 1937-1939., 470; 1 omslag
                - Stukken betreffende instructies van Buitenlandse Zaken te Den Haag voor het verlenen van paspoorten en visa aan staatsburgers van Italië en van verschillende Europese landen behalve Spanje, 1915-1940., 471; 1 omslag
              - Afgifte van Nederlandse paspoorten en visa, 4.1.1.1.2
                - Stukken betreffende de uitreiking van een reisdokument aan W. Waldschmidt die zijn Nederlanderschap (Nederlandse nationaliteit) heeft verloren, 1914.; 472; 3 stukken
                - Ingekomen brieven van en minuten van uitgaande brieven aan de consul-generaal te Genua inzake het door hem afgeven van paspoorten, waartoe hij volgens het consulair reglement niet bevoegd is, 1914.; 473; 3 stukken
                - Correspondentie met de consul-generaal te Genua betreffende bemiddeling ten gunste van een Oostenrijkse onderdane, van geboorte Nederlandse, om haar reisdokumenten te verschaffen voor Groot-Brittannië door middel varf hernaturalisatie tot Nederlandse, 1915.; 474; 2 stukken
                - Minuut van uitgaande brief en ingekomen brieven betreffende bemiddeling, verleend voor de doorreis door Zwitserland van E. Ouweland, 1916.; 475; 1 omslag
                - Stukken betreffende een doorreisvergunning door Duitsland ten behoeve van de verpleegster C.A. den Hartigh, 1916.; 476; 1 omslag
                - Ingekomen brief van het Italiaanse ministerie van Buitenlandse Zaken betreffende een verzoek om afgifte van een laissez-passer aan een Italiaanse diplomatieke koerier; met aantekening van afdoening, 1918.; 477; 1 stuk
                - Ingekomen brief van het ministerie te Den Haag en minuut van uitgaande brief aan het ministerie van Buitenlandse Zaken te Rome betreffende diplikaten van paspoorten, door de Nederlandse vice-consul te Kharkoff aan Italiaanse vluchtelingen verstrekt, 1919.; 478; 2 stukken
                - Ingekomen brieven van consuls in Italië betreffende de toezending van lijsten van door hen uitgereikte paspoorten, 1919.; 479; 1 omslag
                - Stukken betreffende de behandeling van visaverleningsverzoeken van Italianen en vreemdelingen van andere nationaliteit, 1919.; 480; 1 omslag
                - Stukken betreffende paspoort- en visaverlening aan bemanningen, die in de oorlog gerequireerde schepen naar hun oorspronkelijke eigenaars terugbrachten, 1919.; 481-482; 2 omslagen
                - Aan een repatriërende Nederlandse bemanning, in dienst van de Stoombootmij "Tripovich" te Trieste, 1919., 481; 1 omslag
                - Aan een Italiaanse bemanning, om zich in een gerequisitioneerd schip dat zich in de haven van Amsterdam bevindt, in te schepen, 1919., 482; 1 omslag
                - Stukken .betreffende reisdokumenten voor Joodse vluchtelingen, 1938-1939.; 483; 4 stukken
                - Stukken betreffende verleende en afgewezen visa, 1938-1940.; 484; 1 omslag
                - Stukken betreffende invoering en uitreiking van dienstpaspoorten, ingesteld in verband met de bijzondere tijdsomstandigheden, 1939-1940.; 485; 1 omslag
                - Ingekomen brief van het ministerie, waarbij dit een model van een Nederlandse Nansenpas voor Russische vluchtelingen toezendt, ter inlichting van de Italiaanse regering, 1940.; 486; 2 stukken
              - Italiaanse paspoorten en visa, 4.1.1.1.3
                - Voorschriften, 4.1.1.1.3.1
                - Circulaire-telegram van het Italiaanse ministerie van Buitenlandse Zaken, waarin de invoering van visumplicht voor vreemdelingen bekend gemaakt wordt, 1914.; 487; 1 stuk
                - Stukken betreffende protesten van de Nederlandse bij de Italiaanse regering tegen Italiaanse instructies inzake het viseren van paspoorten van vreemdelingen, 1915-1916.; 488; 1 omslag
                - Ingekomen brief van de consul te Milaan inzake de nieuwe Italiaanse eis van vermelding van de origine van de nationaliteit in de uitreisvisa, 1916.; 489; 1 stuk
                - Ingekomen brief van het Italiaanse ministerie van Buitenlandse Zaken betreffende voorschriften ten aanzien van diplomatieke paspoorten van niet-Italianen, 1917.; 490; 1 stuk
                - Minuut van uitgaande brief aan het ministerie behelzende een waarschuwing tegen het verkeerd invullen van Franse doorreisvisa voor Italië, 1940.; 491; 1 stuk
                - Afgifte, 4.1.1.1.3.2
                - Stukken betreffende de verkrijging van toestemming van de Italiaanse overheid voor Heilslegerkolonel G.J. Govaars om zich-naar Brindisi en de Lipari-eilanden te begeven, 1916.; 492; 4 stukken
                - Stukken betreffende de ondersteuning van visaverleningsverzoeken van Nederlandse onderdanen bij de Italiaanse respectievelijk Zwitserse autoriteiten, 1918.; 493; 1 omslag
                - Minuut van uitgaande brief aan de Britse ambassade betreffende een visumaanvraagondersteuning voor J.I. de Haan voor Palestina, 1919.; 494; 1 stuk
                - Stukken betreffende het verzoek aan de Italiaanse regering de Italiaanse consulaten in Roemenië te machtigen doorreisvisa af te geven aan passagiers van de Holland-Amerika-Lijn, 1940, 1939.; 495; 4 stukken
              - Niet-Italiaanse en niet-Nederlandse paspoortvoorschriften, 4.1.1.1.4
                - Stukken betreffende de .verspreiding van een circulaire, houdende Franse paspoortvoorschriften onder Nederlandse consuls, 1916.; 496; 5 stukken
                - Intekomen brief van de Chinese legatie betreffende nieuwe paspoortvoorschriften ten aanzien van onderdanen van neutrale mogendheden, 1917.; 497; 1 stuk
                - Stukken betreffende Zwitserse paspoortvoorschriften, waardoor het reizen tussen Italië en Nederland ernstig belemmerd wordt, 1918.; 498; 1 omslag
        - Openbare zedelijkheid, 4.2.
          - Stukken betreffende de mededelingen van de Nederlandse aan de Italiaanse regering inzake de uitvoering van bepalingen van de conventie van 18 mei 1904 met betrekking tot de handel in blanke slavinnen, 1908. 1915; 499; 1 omslag
            met retroacta
        - (Preventieve) openbare gezondheidszorg, 4.3.
          Zie voor gezondheidspassen inv. nr 585
          - Stukken betreffende de door de Nederlandse regering bijeengeroepen Internationale Opiumconferenties, gehouden te Den Haag respectievelijk van 1 december 1911 tot 23 januari 1912, in juli 1913 en in juni 1914; met retroacta, 1910; 1910, 1911-1919, 1940.; 500; 1 omslag
            De akten van de op deze conferenties gesloten verdragen werden gedeponeerd in de archieven van de Nederlandse regering.
          - Minuten van uitgaande brieven aan het ministerie betreffende de toezending van de tekst van het in de Gazzetta Ufficiale gepubliceerde decreet, houdende bepalingen van de Ordinanza di Sanita (verordening van de maritieme gezondsheidsdienst), 1911.; 501; 2 stukken